臺灣屏東地方法院刑事判決　　　　　　　94年度交易字第42號
公　訴　人　臺灣屏東地方法院檢察署檢察官
被　　　告　甲○○
上列被告因過失傷害案件，經檢察官提起公訴（94年度偵字第75
9 號），被告已就被訴事實為有罪之陳述，本院裁定適用簡式審
判程序，判決如下：
    主  文
甲○○從事業務之人，因業務上之過失傷害人，處有期徒刑肆月
，如易科罰金，以參佰元折算壹日。緩刑貳年。
    事  實
一、甲○○係日新工商校車司機，係以駕駛為業務之人，於民國
    93年11月25日16時36分許，甲○○駕駛車牌號碼WY－051 號
    大客車，沿屏東縣南州鄉○○路由西往東方向行駛，行經屏
    東縣南州鄉○○路與第二高速公路平面道路路口時，本應注
    意汽車行駛至交岔路口，其行進應遵守交通號誌之指示，亦
    應注意車前狀況，並隨時採取必要之安全措施，而該交岔路
    口其行進方向之號誌係設有閃光紅燈表示「停車再開」，車
    輛應減速接近，先停止於交岔路口前，讓幹道車優先通行後
    確實認為安全時，方得續行，況依當時情形為天候晴、日間
    自然光線、路面乾燥、無缺陷且無障礙物、視距良好，並無
    不能注意之情事，詎甲○○竟疏未注意左右來車並禮讓幹道
    車優先通行，即貿然由中華路駛出穿越前開交岔路口時，適
    有丙○○駕駛車牌號碼9M－7837號自小貨車搭載乙○○，沿
    屏東縣南州鄉○○○○○路平面道路由南往北方向行駛，而
    行經該路段與中華路設有行車管制號誌為閃光黃燈之交岔路
    口時，亦疏於注意閃光黃燈表示「警告」，車輛應減速接近
    ，小心通過並注意車前狀況，隨時採取必要之安全措施，以
    避免危險發生，且當時復無不能注意之情事，丙○○未作減
    速動作且未注意車前狀況即直行欲穿越該交岔路口，致其所
    駕駛之自小貨車之車頭車身與前開沿中華路由西往東方向行
    駛之甲○○所駕駛車輛的右側後半部車身發生撞擊，致丙○○受有臉部挫擦傷、右肩挫扭傷、右肘關節挫扭傷之傷害，
    乙○○受有右股骨粉碎性骨折、右脛腓股開放粉碎性骨折、
    右腓脛骨骨折、頭部外傷腦硬膜下出血、臉部裂傷、右眼瘀
    血、血尿等傷害（丙○○傷害部分，已據乙○○撤回告訴）
    。甲○○肇事後，於有偵查犯罪職權之公務員發覺前，向到
    場處理之警員坦承肇事並接受裁判。
二、案經丙○○、乙○○訴由屏東縣警察局東港分局報告臺灣屏
    東地方法院檢察署檢察官偵查起訴。
    理  由
一、前揭犯罪事實，業據被告甲○○於本院審理時坦承不諱，核
    與證人即告訴人丙○○於警詢、偵查及本院證述情節相符，
    ，復有醫院診斷證明書4 份、駕駛執照、行車執照、道路交
    通事故調查報告表（一）、（二）、道路交通事故現場圖各
    1 份及現場與肇車汽車相片共10張在卷可稽，足認被告甲○○之自白與事實相符，應堪採信。按汽車行駛時，駕駛人應
    注意車前狀況，並隨時採取必要的安全措施；且汽車行經有
    閃紅燈號誌之交岔路口支線道時，應減速接近，先停止於交
    岔路口前，讓幹道車先行後認為安全時，方得續行，道路交
    通安全規則第94條第3 項、第102 條第1 項分別訂有明文。
    且依附卷之交通事故調查報告表所載肇事當時天候晴、日間
    自然光線、路面乾燥、無缺陷及障礙物、視距良好，並無不
    能注意之情事，被告竟疏於注意及此，違反前揭規定，因而
    肇事自屬有過失。且其過失行為與告訴人丙○○、乙○○之
    傷害間有相當因果關係。從而，本案事證明確，被告過失犯
    行堪以認定，應依法論科。
二、按被告甲○○為從事駕駛業務之人，核其所為，係犯刑法第
    284 條第2 項前段從事業務之人，因業務上之過失傷害人罪
    。被告以一過失行為，同時致2 人受傷，為想像競合犯，應
    從一過失傷害罪處斷。又被告於肇事後向據報前來尚不知何
    人肇事之警員自首坦承肇事，有屏東縣警察局道路交通事故
    肇事人自首情形紀錄表1 份附卷可稽，堪認被告係對於未發
    覺之罪自首而受裁判，應依刑法第62條前段規定減輕其刑。
    爰審酌被告就本件車禍過失程度之輕重、告訴人所受傷勢情
    形、被告肇事後坦承犯行之態度及告訴人丙○○、乙○○陳
    明肇事後被告雖未與告訴人達成和解，但已取得告訴人諒解
    等一切情狀，量處如主文所示之刑，並諭知易科罰金之折算
    標準。末查被告前未曾受有期徒刑以上刑之宣告，有臺灣高
    等法院被告前案紀錄表1 紙附卷可稽，其因一時失慮，致觸
    犯刑法法律，經此偵審及科刑教訓後，當知謹慎而無再犯之
    虞，本院認所宣告之刑，以暫不執行為宜，爰並宣告緩刑2
    年，以勵自新。
據上論斷，應依刑事訴訟法第273 條之1 第1 項、第299 條第1
項前段，刑法284 條第2 項前段、第55條、第62條前段、第74條
第1 款、第41條第1 項前段，罰金罰鍰提高標準條例第1 條前段
、第2 條，判決如主文。
本案經檢察官鄭伊鈞到庭執行職務。
中    華    民    國    94    年    6     月    10    日
                  交通法庭    法  官  楊文廣
以上正本證明與原本無異。
如不服本判決應於收受本判決送達後十日內向本院提出上訴書狀
，其未敘述上訴理由者，並得於提起上訴後十日內向本院補提理
由書狀（均須按他造當事人之人數附繕本）「切勿逕送上級法院
」
中    華    民    國    94    年    6     月    10    日
                              書記官  林志憲
附錄本判決論罪之法條：
刑法第284 條第2 項前段
從事業務之人，因業務上之過失傷害人者，處1 年以下有期徒刑
、拘役或1 千元以下罰金，致重傷者，處 3 年以下有期徒刑、
 拘役或2 千元以下罰金。
